【裁判字號】    95,上易,62
【裁判日期】    950227
【裁判案由】    竊盜
【裁判全文】
臺灣高等法院高雄分院刑事判決          95年度上易字第62號
    上  訴  人  臺灣高雄地方法院檢察署檢察官
    被      告  丁○○
                        （現另案在臺灣高雄監獄執行中）
上列上訴人因被告竊盜案件，不服臺灣高雄地方法院94年度易字
第1203號中華民國94年12月1 日第一審判決（聲請簡易判決處刑
案號：臺灣高雄地方法院檢察署93年度偵字第5591號，原審認為
不宜，改依通常程序審理），提起上訴，本院判決如下：
    主  文
上訴駁回。
    理  由
一、公訴意旨略以：被告丁○○為鍾立平之胞弟，鍾立平意圖為
    自己不法之所有，於民國（下同）93年3 月9 日3 時許，在
    高雄市○○區○○路64巷23弄9 號處，獨自以自備之鑰匙1
    把，竊取丙○○○所有之車號ZK-2657 號自小貨車得逞後（
    鍾立平涉犯竊盜部分，經原審法院另案判處有期徒刑5 月確
    定）。翌日即93年3 月10日，鍾立平復承前開竊盜之概括犯
    意，並與丁○○基於竊盜之犯意聯絡，由鍾立平駕駛上開竊
    得之自小貨車，搭載丁○○，沿高雄市○○區○○路行駛，
    沿路搜尋行竊之對象，見如附表編號1 (2)至(5)所示之時、地
    ，置有附表各該項所示之鋁製洗衣盆、鍋子等物，竟由丁○
    ○把風，鍾立平下手竊取前開物品，丁○○並負責搬運如附
    表編號1 (5)所示之ㄇ型鋼筋2 根得逞，將之藏放於上開自小
    貨車內伺機變賣，然於93年3 月10日凌晨3 時15分許，在高
    雄市○○區○○路與立群路口處時為警查獲，並當場扣得如
    附表編號1 (1)至(5)所示之物及鑰匙1 把，因認被告丁○○有
    共犯刑法第320 條第1 項之竊盜罪嫌云云。
二、按犯罪事實應依證據認定之，無證據不得認定犯罪事實；又
    不能證明被告犯罪者，應諭知無罪之判決，刑事訴訟法第15
    4 條第2 項、第301 條第1 項分別定有明文。又事實之認定
    ，應憑證據，如未能發現相當證據，或證據不足以證明，自
    不能以推測或擬制之方法，為裁判基礎；且認定不利於被告
    之事實須依積極證據，苟積極證據不足為不利於被告事實之
    認定時，即應為有利於被告之認定，不必有何有利之證據；
    另認定犯罪事實所憑之證據，雖不以直接證據為限，間接證
    據亦包括在內，然而無論直接證據或間接證據，其為訴訟上
    之證明，須於通常一般之人均不致有所懷疑，而得確信其為
    真實之程度者，始得據為有罪之認定，倘其證明尚未達到此
    一程度，而有合理之懷疑存在而無從使事實審法院得有罪之
    確信時，即應由法院為諭知被告無罪之判決（最高法院40年
    台上字第86號、30年台上字第816 號、76年台上字第4986號
    分別著有判例可資參照）。又以情況證據（即間接證據）斷
    罪時，尤須基於該證據在直接關係上所可證明之他項情況事
    實，本乎推理作用足以確證被告有罪，方為合法，不得徒憑
    主觀上之推想，將一般經驗上有利被告之其他合理情況逕予
    排除（最高法院32年上字第67號判例參照）。
三、本件公訴人認被告丁○○涉有共犯竊盜罪嫌，無非係以警卷
    所附贓物認領保管單4 紙、扣押物品目錄表4 紙、扣案鑰匙
    1 支、被告丁○○於警詢之自白及證人鍾立平、張維仲、乙
    ○○○、甲○○、許文吉於警詢中之陳述，等為其論據。
四、訊據被告丁○○堅決否認有附表編號1 (2)至(5)之竊盜犯行，
    辯稱：我沒有與鍾立平共同竊取財物之犯意聯絡，我也沒有
    下去拿ㄇ型鋼架，我是在車上休息，我當時身體真的不舒服
    ，連動都不能動，怎麼可能下去拿等語。
五、經查：
甲、程序方面：
（一）按被告以外之人於審判外之言詞或書面陳述，除法律有規
      定者外，不得作為證據；再被告以外之人於偵查中向檢察
      官所為之陳述，除顯有不可信之情況外，得為證據；又被
      告以外之人於檢察事務官、司法警察官或司法警察調查中
      所為之陳述，與審判中不符時，其先前之陳述具有較可信
      之特別情況，且為證明犯罪事實存否所必要者，得為證據
      ；另下列文書，亦得為證據：1 除顯有不可信之情況外，
      公務員職務上製作之紀錄文書、證明文書。2 除顯有不可
      信之情況外，從事業務之人於業務上或通常業務過程所須
      製作之紀錄文書、證明文書。3 除前2 款之情形外，其他
      於可信之特別情況下所製作之文書，亦得為證據；又被告
      以外之人於審判外之陳述，雖不符刑事訴訟法第159 條之
      1 至第159 條之4 之規定，而經當事人於審判程序同意作
      為證據，法院審酌該言詞陳述或書面陳述作成時之情況，
      認為適當者，亦得為證據；另當事人、代理人或辯護人於
      法院調查證據時，知有第159 條第1 項不得為證據之情形
      ，而未於言詞辯論終結前聲明異議者，視為有前項之同意
      ，刑事訴訟法第159 條第1 項、第159 條之1 第2 項、第
      159 條之2 、第159 條之4 、第159 條之5 第1 項、第2
      項分別定有明文。
（二）經查：
    (1)證人鍾立平、張維仲、乙○○○、甲○○、許文吉於警詢
      中之陳述，為被告以外之人於審判外之言詞陳述，且不符
      刑事訴訟法第159 條之1 至第159 條之4 之規定，然經檢
      察官、被告於審判程序同意作為證據，本院審酌該言詞陳
      述係本案發生後，員警先後對證人詢問後所作成，其內容
      與「附表編號1 (2)至(5)所示財物遭竊情形」之待證事實有
      關聯，並無不適合做為證據之情況，依刑事訴訟法第 159
      條之5 第1 項之規定，有證據能力。
    (2)證人鍾立平於偵查中檢察官面前基於證人地位所為之陳述
      ，亦為被告以外之人於審判外之言詞陳述，然其當時之陳
      述未經具結，依刑事訴訟法第158 條之3 之規定，其於偵
      查中所為之陳述不得作為證據。
    (3)警卷所附贓物認領保管單、扣押物品目錄表係被告以外之
      人於審判外之書面陳述，該等書面係被害人、員警針對個
      案作成之文書，與刑事訴訟法第159 條之4 第2 款所示之
      文書，係通常業務過程不間斷、有規律而準確之記載，且
      有其他業務人員足以校對其正確性，無預見日後可能會被
      提供作為證據之偽造動機之例行性業務文書有間（該條款
      立法理由參照），是非刑事訴訟法第159 條之4 第2 款所
      謂得成為傳聞例外之業務文書（王兆鵬、陳運財等傳聞法
      則理論與實踐第206 至208 頁參照），而不能依此規定取
      得證據能力。惟檢察官、被告於審判程序中同意前開書面
      陳述作為證據，而本院審酌前述書面陳述，自外部觀之，
      分別係被害人於案發之後領回其遭竊之物後立即書立及員
      警基於專業知識所作成，且未敘述本件案發經過等事實，
      而具有相當之中立性，其作成過程均無不適當之情形；又
      對於「被害人遭竊物品之內容」等待證事實，具有相當之
      關聯性，是依刑事訴訟法159 條之5 第1 項之規定，具有
      證據能力。
（三）按傳聞法則乃對於被告以外之人於審判外之言詞或書面陳
      述，亦即針對被告以外之人於審判外以言詞或書面所為之
      供述證據而為之規範，是以：扣案相片2 張，照片乃以科
      學、機械之方式，對於所拍攝內容所為忠實且正確之記錄
      ，與扣案之鑰匙1 支性質上均非供述證據，無傳聞法則之
      適用，又此敘明。
乙、實體方面：
（一）被告丁○○於警詢中雖表示：「我只有在93年3 月10日凌
      晨2 時許，由我胞兄鍾立平駕駛ZK-2657 號自小貨車在我
      至高雄市○○區○○路一帶沿途竊取他人家門前之物品‧
      ‧‧我只『參與』竊取ㄇ型鋼架2 根。」等語（見警訊卷
      第7 頁），然其所謂「參與」究何所指？是他人竊盜行為
      中之「參與」或竊盜行為完成後之「參與」？其所為之行
      為是否為竊盜之構成要件行為？均非無疑。再對照於其於
      同日偵查中所稱：「93年3 月10日凌晨我身體不舒服，我
      哥帶我去看醫生，他沿路下來拾鍋碗等，我那時身體不舒
      服，所以躺在車上，後來只幫忙拿ㄇ型鋼架2 根。」等語
      （見偵查卷第20頁），可知，被告所謂其「參與」竊取ㄇ
      型鋼架2 根之行為，係指其幫忙拿ㄇ型鋼架2 根無訛，然
      被告就鍾立平之竊取該ㄇ型鋼架行為或附表編號1 所示其
      餘竊盜犯行是否為共同正犯，仍須審酌其就該項竊盜行為
      有無犯意聯絡或行為分擔，亦即，被告與鍾立平主觀上有
      無共同為該等竊盜行為之意，客觀上被告所為搬運該ㄇ型
      鋼架之行為究係竊盜之構成要件行為，抑係鍾立平竊盜行
      為完成後之搬運贓物行為。從而，尚難以被告關於其於警
      訊及偵查中「幫忙拿ㄇ型鋼架2 根」之陳述，認其曾經自
      白為附表編號1 (5)所示竊盜犯行。
（二）證人鍾立平於警詢中雖證稱，扣案之贓物係我在鳳林路沿
      途竊取並搬運至車上，被告只「偷」ㄇ型鋼架2 根之語，
      然審諸其於原審審理中結證稱：93年3 月10日凌晨2 時許
      ，我為附表編號1 所示各項竊盜犯行時，被告身體不舒服
      所以在車上休息，並未幫我把風，且當日我載被告出門時
      ，係向被告表示要載他去就醫，但我身上沒有錢，所以才
      起意行竊，被告知道我要行竊之後，曾表示沒錢就不要帶
      他去看病，要求載他回去，然我不忍心見被告身體不適，
      所以堅持要行竊之後，馬上去24小時營業之古物商變賣之
      後，帶被告去醫院急診就醫，我竊取附表編號1 (5)所示之
      物時，被告本來有意要幫忙，所以拿起我竊得而放在車子
      旁邊之ㄇ型鋼架，但是我拒絕被告介入，所以將該鋼架搶
      回，將被告趕上車休息等語（見原審卷第73頁至第75頁）
      ，可知證人鍾立平於警詢中所稱被告「偷」ㄇ型鋼架之意
      ，係指被告將其竊得之ㄇ型鋼架取上車之行為無訛。是以
      ，被告於鍾立平行竊之過程中在場，並曾主動表示幫忙搬
      運之意等情固然屬實，然其幫忙搬運前開ㄇ型鋼架之請求
      既為證人鍾立平所拒絕，則是否仍得謂其與鍾立平就該項
      竊盜行為有犯意之聯絡確非無疑，況其動手搬運ㄇ型鋼架
      之時，該ㄇ型鋼架已為鍾立平竊得且置於路旁，則被告動
      手搬運ㄇ型鋼架之時，鍾立平之竊盜行為業已完成，被告
      並無從與之就竊取ㄇ型鋼架之行為有何犯意聯絡或行為分
      擔可言。加以鍾立平竊取附表編號1 (2)至(5)所示其餘物品
      之時，被告並未動手實施竊盜行為，卻獨獨於鍾立平竊取
      ㄇ型鋼架之後下車等情，益徵證人鍾立平於原審審理時證
      稱被告下車是因身體不適，欲催促鍾立平離去之情，堪予
      採信。是公訴人以證人鍾立平於警詢中所言，認被告與鍾
      立平共同為竊取ㄇ型鋼架之行為，顯有誤會。
（三）按竊盜罪，係以竊取被害人財物為構成犯罪內容之行為，
      如於他人竊盜之際，事前並無犯意聯絡，僅知情而在場，
      並未直接參與竊盜之一部分行為，不能認為分擔竊盜之部
      分工作而依共同正犯論罪。公訴意旨雖認被告就鍾立平所
      為附表編號1 (2)至(5)所示其餘竊盜犯行亦有犯意之聯絡，
      並為把風之行為，然案發之時被告之所以與鍾立平同行，
      係因鍾立平欲搭載其就醫，事先並不知鍾立平有意行竊之
      情，業經鍾立平於原審審理時證述屬實（見原審卷第73頁
      、第74頁），況苟被告有意為鍾立平前開竊盜行為把風之
      行為分擔，理當在竊盜之現場注意附近之情況，然其當時
      卻逕自留在車上等候，顯然與一般共犯之行徑有違。加以
      本件並查無其他積極證據證明被告與鍾立平事先就附表編
      號1 所示各項竊盜犯行即有犯意聯絡，自難認被告於鍾立
      平行竊時知情且在場，即認其分擔竊盜之部分工作而依共
      同正犯論。
（四）此外，警卷所附贓物認領保管單4 紙、扣押物品目錄表4
      紙、扣案鑰匙1 支、證人張維仲、乙○○○、甲○○、許
      文吉於警詢中之陳述，充其量足以證明被害人財物遭竊之
      事實，然證人等並未親眼目睹案發之經過，並無從以之證
      明被告與鍾立平就該等竊盜犯行有犯意聯絡或行為分擔。
（五）綜上所述，鍾立平為附表編號1 (2)至(5)所示竊盜犯行時被
      告在場且知情之事實，固為被告所自承，然無積極證據證
      明其與鍾立平就該等竊盜犯行有何犯意之聯絡，亦難認其
      有何把風行為，自難以其在場之事實，逕認被告有與鍾立
      平共同為竊盜犯行之意。又被告下車為搬運ㄇ型鋼架之時
      ，鍾立平已竊得該鋼架並將之置於自己實力支配範圍，被
      告並無從就該項已完成之竊盜犯行有何行為分擔，是其下
      車搬運ㄇ型鋼架之行為即便屬實，充其量僅足認其有搬運
      贓物之事實，而難認其所為係竊盜罪之共犯行為，且鍾立
      平所涉上開竊盜犯行部分，亦經原審法院於94年8 月31日
      以93年度簡字第2187號判決判處有期徒刑5 月，並經原審
      以逾期上訴駁回確定，原審法院於該案件中認鍾立平係單
      獨1 人犯附表編號1 之竊盜犯行，並未將丁○○論以共犯
      ，有該判決2 份在卷足憑。又竊盜罪與贓物罪之基本社會
      事實並不同一，本院並無從變更起訴法條予以審理。本件
      既無積極證據證明被告確有公訴人所指之竊盜犯行，揆諸
      首開法條規定及判例意旨，本件既不能證明被告丁○○犯
      罪，自應諭知被告丁○○為無罪之判決。
六、原審以不能證明被告丁○○犯竊盜罪，而諭知被告丁○○為
    無罪之判決，經核並無不合。檢察官上訴意旨，以被告丁○
    ○與鍾立平共犯竊盜之事實，業據其等於警詢及偵查中坦承
    不諱，核與告訴人張維仲、乙○○○、甲○○、許文吉所指
    述之情形，大致相符，並有贓物認領保管單5 紙、照片2 張
    及扣案鑰匙1 支可證，是被告犯行，足堪認定，原審認定事
    實尚有違誤，指摘原判決不當云云。然查：被告丁○○與鍾
    立平於警詢中及偵查中所稱被告「偷」ㄇ型鋼架之意，係指
    被告丁○○將鍾立平竊得之ㄇ型鋼架取上車之行為無訛。是
    以，被告於鍾立平行竊之過程中在場，並曾主動表示幫忙搬
    運之意等情，然其幫忙搬運前開ㄇ型鋼架之請求既為證人鍾
    立平所拒絕，則不得謂其與鍾立平就該項竊盜行為有犯意之
    聯絡。至警卷所附贓物認領保管單5 紙、照片2張及扣案鑰
    匙1 支、及證人張維仲、乙○○○、甲○○、許文吉於警詢
    中之陳述，充其量足以證明被害人財物遭竊之事實，然證人
    等並未親眼目睹案發之經過，並無從以之證明被告與鍾立平
    就該等竊盜犯行有犯意聯絡或行為分擔。是檢察官上訴，為
    無理由，應予駁回。
七、本件既經原審諭知被告為無罪之判決，本院駁回公訴人之上
    訴而告確定，則公訴人移請併案審理如附表編號2 至8 所示
    之竊盜犯行，與本件被訴事實則難謂有裁判上一罪關係，本
    院並無從併予審究，宜退由檢察官另為適法之處置，附此敘
    明。
據上論斷，應依刑事訴訟法第368 條，判決如主文。
本案經檢察官張其主到庭執行職務。
中    華    民    國    95    年    2     月    27    日
                  刑事第二庭    審判長法  官  林正雄
                                      法  官  陳啟造
                                      法  官  黃壽燕
以上正本證明與原本無異。
本判決不得上訴。
中    華    民    國    95    年    2     月    27    日
                                      書記官  王婉蓉
附表：
┌────┬───────┬───────┬───────┬──────┐
│  編號  │  犯罪時間    │   犯罪地點   │   犯罪態樣   │  所得財物  │
├────┼───────┼───────┼───────┼──────┤
│一、本案│(1)、93年3 月9 │高雄市小港區民│丙○○○之自小│車號ZK-2657 │
│93年度偵│    日3 時許  │益路64巷23弄9 │貨車停放於前開│號自小貨車1 │
│字第5591│              │號            │處所，鍾立平持│輛          │
│號      │              │              │自備之鑰匙乙支│            │
│        │              │              │竊取該貨車    │            │
│        │              │              │              │            │
│        ├───────┼───────┼───────┼──────┤
│        │(2)、93年3 月10│高雄市小港區鳳│張維仲所有之鋁│鋁製洗衣盆1 │
│        │    日2 時許  │林路202號     │製洗衣盆置於前│個          │
│        │              │              │開處所屋外，由│            │
│        │              │              │丁○○把風，鍾│            │
│        │              │              │立平竊取      │            │
│        │              │              │              │            │
│        ├───────┼───────┼───────┼──────┤
│        │(3)、93年3 月10│高雄市小港區鳳│乙○○○所有之│大鍋子1 個、│
│        │    日2 時許  │林路24之1號   │大鍋子、小鍋子│小鍋子2 個、│
│        │              │              │、大杓子等置於│大杓子1 個  │
│        │              │              │置於前開處所屋│            │
│        │              │              │外，由丁○○把│            │
│        │              │              │風，鍾立平竊取│            │
│        │              │              │              │            │
│        ├───────┼───────┼───────┼──────┤
│        │(4)、93年3 月10│高雄市小港區鳳│甲○○所有之大│大鍋子1 個、│
│        │    日2 時許  │林路166 巷54號│鍋子、不鏽鋼撈│不鏽鋼撈網2 │
│        │              │              │網、不鏽鋼盤子│個、不鏽鋼盤│
│        │              │              │等置於前開處所│子1個       │
│        │              │              │屋外，由丁○○│            │
│        │              │              │把風，鍾立平竊│            │
│        │              │              │取            │            │
│        │              │              │              │            │
│        ├───────┼───────┼───────┼──────┤
│        │(5)、93年3 月10│高雄市小港區鳳│許文吉所有之工│工作基架2 具│
│        │    日2 時許  │林路觀音寺旁  │作基架、鋁製燒│、鋁製燒水鍋│
│        │              │              │水鍋、捲揚機、│1 個、捲揚機│
│        │              │              │ㄇ型鋼筋等置於│1 個、ㄇ型鋼│
│        │              │              │前開處所屋外，│筋2根       │
│        │              │              │由丁○○把風，│            │
│        │              │              │鍾立平竊取，其│            │
│        │              │              │中並由二人共同│            │
│        │              │              │搬運竊取ㄇ型鋼│            │
│        │              │              │筋            │            │
│        │              │              │              │            │
├────┼───────┼───────┼───────┼──────┤
│二、併案│(1)、93年1 月31│高雄市小港區廈│廈莊里公有之不│不鏽鋼水塔1 │
│    93年│    日        │莊里新昌街11之│鏽鋼水塔，由鍾│個          │
│    度偵│              │8號           │宇平與徐志強（│            │
│    字第│              │              │另行併案由高雄│            │
│    8491│              │              │少年法院審理）│            │
│    、第│              │              │基於竊盜之犯意│            │
│    1470│              │              │聯絡，由徐志強│            │
│    6 號│              │              │駕駛借來之車號│            │
│    、94│              │              │GJ-2516號自小 │            │
│    年度│              │              │貨車，共同竊取│            │
│    偵字│              │              │              │            │
│    第28├───────┼───────┼───────┼──────┤
│    730 │(2)、93年7 月27│高雄市小港區孔│吳世佳所有大貨│車號ZY-457號│
│    號  │    日2 時30分│宅里明義街149 │車，因車門未鎖│大貨車1部   │
│        │    許        │之1號前       │且鑰匙在車上，│            │
│        │              │              │丁○○遂進入該│            │
│        │              │              │車將車開走    │            │
│        │              │              │              │            │
├────┼───────┼───────┼───────┼──────┤
│三、併案│(1)、93年4 月27│高雄市小港區廠│陳彩虹所有之重│車號PDT-936 │
│    93年│    日16時10分│邊二路26巷3號 │機車停放於前開│號重機車1輛 │
│    速偵│    許        │前            │處所前，丁○○│            │
│    字第│              │              │用其自備之鑰匙│            │
│    852 │              │              │插入機車龍頭鎖│            │
│    號  │              │              │竊取該車      │            │
│        │              │              │              │            │
│        ├───────┼───────┼───────┼──────┤
│        │(2)、93年4 月29│高雄市小港區廠│丁○○以扳手、│尚未竊取成功│
│        │    日4 時50分│邊一路52號前  │螺絲起子等工具│            │
│        │    許        │              │破壞、竊取置於│            │
│        │              │              │路旁之交通號誌│            │
│        │              │              │（圓形鐵板片）│            │
│        │              │              │              │            │
├────┼───────┼───────┼───────┼──────┤
│四、併案│(1)、93年6 月5 │高雄縣鳳山市五│顏美珠所有之輕│車號VZH-162 │
│    93年│    日14時許  │甲三路164 巷6 │型機車停放於前│號輕型機車1 │
│    速偵│              │之2號前       │開處所前，鍾宇│輛          │
│    字第│              │              │平以其自備鑰匙│            │
│    1298│              │              │轉動開電門鎖後│            │
│    號、│              │              │，再用右腳踩油│            │
│    第85│              │              │門發動竊取該車│            │
│    2 號│              │              │              │            │
│    、94├───────┼───────┼───────┼──────┤
│    年度│(2)、93年6 月14│高雄縣鳳山市南│黃吳瑞靜所有之│流理台1個   │
│    偵字│    日1 時45分│江街153 巷22號│流理台置放於前│            │
│    第28│    許        │前            │開處所前，鍾宇│            │
│    727 │              │              │平將該流理台置│            │
│    號  │              │              │放於竊取來之車│            │
│        │              │              │號VZH-162輕型 │            │
│        │              │              │機車後方載走  │            │
│        │              │              │              │            │
├────┼───────┼───────┼───────┼──────┤
│五、併案│93年11月27日晚│高雄市小港區青│廖秀香所有之小│車號9W-4010 │
│    94年│間10時許      │島里光盛街與廠│貨車置放於前開│號自小貨車1 │
│    偵字│              │橫路口        │處所，丁○○以│部          │
│    第32│              │              │自備鑰匙扭轉該│            │
│    73號│              │              │車之電源開關，│            │
│    、94│              │              │竊取該車      │            │
│    年度│              │              │              │            │
│    偵字│              │              │              │            │
│    第28│              │              │              │            │
│    727 │              │              │              │            │
│    號  │              │              │              │            │
├────┼───────┼───────┼───────┼──────┤
│六、併案│94年1 月31日上│高雄市小港區青│相良國所有之小│車號XT-5773 │
│    94偵│午10時許      │島里光盛街17號│貨車停放於前開│號自小貨車1 │
│    緝字│              │前            │處所，丁○○以│部          │
│    第10│              │              │不詳之物撬開車│            │
│    26號│              │              │門，以自備鑰匙│            │
│    、94│              │              │開啟電源開關，│            │
│    年度│              │              │竊取該車      │            │
│    偵字│              │              │              │            │
│    第28│              │              │              │            │
│    779 │              │              │              │            │
│    號  │              │              │              │            │
├────┼───────┼───────┼───────┼──────┤
│七、併案│(1)、94年2 月15│高雄市小港區宏│陳國章所有之小│車號XK-6389 │
│    94年│    日晚間11時│平路405號-1前 │貨車停放於前開│號自小貨車1 │
│    偵字│    許        │              │處所，丁○○以│部          │
│    第45│              │              │自備鑰匙扭轉該│            │
│    33號│              │              │車之電源開關，│            │
│    、94│              │              │竊取該車      │            │
│    年度├───────┼───────┼───────┼──────┤
│    偵字│(2)、94年2 月16│高雄市小港區學│丁○○駕駛該竊│高壓纜線（長│
│    第28│    日上午8 時│府路138 號前之│來之車號XK-638│分別為70公尺│
│    782 │    許        │「日商三井公司│9自小貨車至前 │、180公尺）2│
│    號  │              │」工地        │開工地，持其所│條          │
│        │              │              │有之大型鐵剪，│            │
│        │              │              │侵入該工地內，│            │
│        │              │              │竊取李永泉所有│            │
│        │              │              │高壓纜線      │            │
├────┼───────┼───────┼───────┼──────┤
│八、併案│94年5 月14日凌│高雄市小港區高│丁○○騎乘三輪│白鐵三腳架2 │
│    94年│晨4時許       │松路106號前   │機車搭載羅守仁│個、窗戶1個 │
│    偵字│              │              │，途經前開處所│            │
│    第11│              │              │，見葉柏寬所有│            │
│    016 │              │              │之白鐵三腳架、│            │
│    號、│              │              │窗戶置於騎樓，│            │
│    94年│              │              │無人看管，即竊│            │
│    度偵│              │              │取該三腳架、窗│            │
│    字第│              │              │戶，置放於該機│            │
│    2872│              │              │車            │            │
│    9號 │              │              │              │            │
└────┴───────┴───────┴───────┴──────┘


司法院資訊處製作；財團法人民間司法改革基金會備份。
